【裁判字號】    90,上易,771
【裁判日期】    900119
【裁判案由】    家庭暴力防治法
【裁判全文】
臺灣高等法院臺中分院刑事判決                      九十年度上易字第七七一號
    上  訴  人
    即  被  告  乙○○
右上訴人因家庭暴力防治法案件，不服臺灣臺中地方法院八十九年度易字第三七四０
號中華民國九十年一月十九日第一審判決（起訴案號：臺灣臺中地方法院檢察署八十
九年度偵字第一六一八０號），提起上訴，本院判決如左：
      主  文
上訴駁回。
      事  實
一、乙○○前犯麻醉藥品管理條例，經本院判處有期徒刑柒月，於民國（下同）八十
    八年一月二十八日執行完畢，另於八十九年五月犯傷害罪（家庭暴力之傷害）亦
    經本院判處有期徒刑四月，仍不知悔改。其係丁○○之夫、丙○○之父，三人間
    具有家庭暴力防治法第三條第一款及第三款所定之家庭成員關係。乙○○於八十
    九年六月五日經臺灣臺中地方法院依家庭暴力法第十五條規定，以八十九年度暫
    家護字第八十七號民事暫時保護令裁定令其不得對丙○○實施身體或精神上不法
    之侵害行為、不得為騷擾、通話通信之聯絡行為、且至少應遠離台中縣后里鄉○
    村路三九九號、台中縣后里鄉內埔國小、台中縣后里鄉○○路五十五號及五十七
    號一百公尺。詎乙○○竟在八十九年七月十日十九時四十分許，於丁○○以機車
    載丙○○由后里鄉○村路三九九號往三光路五十五號之途中，向丁○○表示有事
    要談為由，乘機強行將丙○○抱走，丁○○因而不敢逕自行離開，不得已讓乙○○載往豐原市○○路真正好飯店住宿，而行無義務之事，直至翌日中午始准丙○○離開，違反法院所為前述裁定。
二、案經丁○○、丙○○訴由台中縣警察局大甲分局報請臺灣臺中地方法院檢察署檢
    察官偵查起訴。
      理  由
一、上訴人即被告乙○○經本院傳訊未到庭，惟其在原審對於右揭八十九年七月十日
    載丁○○及丙○○至真正好飯店住宿之事實，坦承不諱，雖其矢口否認有何妨害
    自由使人行無義務之事及違反保護令騷擾被害人之犯行，辯稱：因女兒想與伊見
    面，且經丁○○同意，始載往飯店住宿云云。然被告乙○○係在丁○○以機車載
    丙○○由后里鄉○村路三九九號往三光路五十五號之途中，向丁○○表示有事要
    談為由，乘機強行將丙○○抱走，丁○○因而不敢逕自行離開，不得已讓乙○○
    載往豐原市○○路真正好飯店住宿，而行無義務之事，直至次日中午始准丙○○
    離開，違反法院所為禁止實施家庭暴力行為裁定，前揭犯罪事實，業據告訴人丁○○及丙○○指訴綦詳，復有電話錄音帶及通聯紀錄附卷可稽，亦有原審法院保
    護令影本在卷足憑，被告否認犯罪，不足遽採。至證人蔡宜穎在原審所證，並未
    敘明究竟有無聽到被告與被害人間之談話內容，仍不足採為被告有利之證據，其
    犯行洵堪認定。
二、核被告乙○○所為，係犯家庭暴力防治法第五十條第二款之違反保護令罪及刑法
    第三百零四條第一項之強制罪。被告一行為觸犯二罪名，為想像競合犯，應從一
    重罪之違反保護令罪處斷，又被告前因違反麻醉藥品管理條例案件，經判處有期
    徒刑七月，於八十八年一月二十八日執行完畢，此有臺灣高等法院被告全國前案
    紀錄表可按，其在五年以內再犯本件之罪，是為為累犯應予加重其刑。原審以被
    告犯行明確，而適用刑法上開法條及刑法第五十五條、第四十一條、第四十七條
    ，罰金罰鍰提高標準條例第二條之規定，審酌被告一再騷擾被害人之情節，判處
    有期徒刑伍月，並諭知易科罰金折算之標準，以參佰元折算壹日。其認事用法，
    核無違誤，量刑亦屬允當適中，被告上訴意旨指摘原審判決不當，顯無理由，應
    予駁回。又被告經本院合法傳喚，無正當之理由不到庭，爰不待其陳述，逕行判
    決。
三、據上論斷，應依刑事訴訟法第三百六十八條、第三百七十一條，判決如主文。
四、本案經檢察官甲○○到庭執行職務。
中      華      民      國      九十     年       五      月     一     日
                                  臺灣高等法院臺中分院刑事第九庭
                                        審判長法  官  陳  筱  珮
                                              法  官  趙  春  碧
                                              法  官  古  金  男
右正本證明與原本無異。
不得上訴。
                                              書記官  陳  妙  瑋
中      華      民      國      九十     年       五      月     二     日
家庭暴力防治法第五十條第二款：
違反法院依第十三條、第十五條所為之下列裁定者，為本法所稱之違反保護令罪，處
三年以下有期徒刑、拘役或科或併科新臺幣十萬元以下罰金：
二、禁止直接或間接騷擾、接觸、通話或其他連絡行為。                      Ａ


司法院資訊處製作；財團法人民間司法改革基金會備份。
